

DOMICILE

2 allée joseph lalande - 94000 Créteil



EMAIL

fanny.langmichel@laposte.net



DATE DE NAISSANCE

13 octobre 1986



PERMIS

Permis B Véhiculée

COMPÉTENCES

Excellent relationnel Adaptabilité

Travail en parfait autonomie

Gestion de projet

Sens de l'organisation

Réactivité

Esprit d'équipe

LANGUES

Anglais

intermédiaire









LOGICIELS

Word, Excel, Powerpoint, Outlook

FORMATION EN ALTERNANCE

Développeur web -♥ Openclassrooms 400 heures

- Construire un site web responsive et dynamique: Front End avec HTML,CSS,Javascript et React • Créer des API et des bases de données :
- Backend avec NodeJs, Express, et Mongo DB • Optimiser les performances et réaliser la
 - maintenance de sites existants • Gérer un projet web de A à Z



FANNY LANG MICHEL •

DÉVELOPPEUR WEB EN CONTRAT DE **PROFESSIONALISATION**

RÉSUMÉ

Après avoir travaillé 11 ans pour des missions de service public, je souhaite à ce jour me réorienter professionnellement. Polyvalente, rigoureuse, motivée pour apprendre et relever de nouveaux challenges, je cherche à évoluer dans le domaine du développement web. Aussi, je souhaiterais mettre mes compétences au service de votre entreprise.

EXPÉRIENCES PROFESSIONNELLES

Collaboratrice de groupe d'élus - Mairie - ♥ Créteil Septembre 2017 - Actuellement

- Suivi des dossiers des élus selon leurs délégations
- Relais permanent entre élus, administration, partenaires et particuliers
 - Rédaction éditos, notes, discours, argumentaires, courriers
 - Préparation des conseils municipaux
 - Veille actualités politiques, médiatiques et juridiques
 - Coordination et supervision du travail du secrétariat des élus
 - Communication numérique et animation des réseaux sociaux

Conseillère à l'emploi - Pôle emploi - ♥ Créteil Décembre 2015 - Août 2017

- Conduite d'entretien
- Gestion de portefeuille
- Diagnostic-Evaluation-Proposition de préconisations
 - Orientation
 - Mise en relation avec les employeurs • Référente RSA et création d'entreprise
- Chargée de mission du Point d'accueil à la Création d'Activités -

Maison de l'Emploi et des Entreprises des Bords de Marne -Nogent-sur-Marne

Décembre 2011 - Septembre 2015

- Conduite d'entretien
- Gestion de projet
- Animation et développement du partenariat institutionnel et associatif

FORMATIONS

Master 2 Management de l'Insertion par l'Economie Sociale et Solidaire , Université - 🕈 Marne La Vallée

Formation en continue

- Créer votre site web avec HTML5 et CSS3, Openclassrooms
- Apprenez à programmer avec Javascript, Openclassrooms
- Découvrez les métiers du développement web, Openclassrooms
 - · Communiquer, Valoriser
 - Animation de réunion
 - Gestion du temps et des priorités
 - Gestion budaétaire
 - Elaboration de la stratégie de la structure
 - PSC1

En cours d'acquisition

Anglais professionnel